# 合并报表持股比例变化

提问人：qqq2006 时间：2016-03-03 12:54:07
A集团对子公司B持股比例为100%，后出售给控股60%的C子公司为全资子公司，A集团合并层面对B公司的持股比例变为60%，合并抵消时这部分净资产与投资成本差额合并报表如何列示？

回答人：chenyiwei
该交易完全是A集团控制范围内的内部交易，其影响在A集团合并报表层面应完全抵销（包括对权益科目也没有影响），视同未曾发生过这笔交易。